臺灣高等法院臺南分院刑事裁定　　　　　　96年度抗字第21號
抗　告　人　甲○○
即受刑　人
　　　　　　　　　　現於台灣高雄看守所羈押中
上列抗告人因撤銷緩刑案件，不服臺灣雲林地方法院中華民國95
年12月28日裁定（95年度撤緩字第51號），提起抗告，本院裁定
如下：
    主  文
抗告駁回。
    理  由
一、本件抗告意旨略以：抗告人所犯之幫助詐欺罪，係因94年間
    向地下錢莊借貸無力償還，見報上分類廣告之貸款項目，而
    被騙存摺，遭詐騙集團使用，但抗告人並未取得任何金錢或
    物質上的報酬，故抗告人並無犯罪之故意，非受刑人於緩刑
    期間未能徹底悔悟自新，為貪圖不法利益，再次危害社會，
    請求撤銷原裁定云云。
二、原裁定意旨略以：甲○○於94年10月23日受緩刑之宣告確定
　　後，復於95年6月12日故意再犯詐欺罪，經本院虎尾簡易庭
  　以95年度虎簡字第36號判處有期徒刑5月，於95年10月17日
    確定，並得易科罰金。顯見受刑人於緩刑期內未能徹底悔悟
    自新，為貪圖不法利益，再次危害社會，足認原宣告之緩刑
    難收其預期效果，而有執行刑罰之必要，自得依法撤銷其緩
    刑之宣告。
三、按於中華民國94年1月7日刑法修正施行前，受緩刑之宣告，
    94年1月7日修正刑法施行後，仍在緩刑期內者，適用94年1
    月7日修正施行之刑法第75條、第75條之1及第76條規定。又
    中華民國94年1月7日修正公布之刑法，自95年7月1日施行，
    中華民國刑法施行法第6條之1、第10條之1分別定有明文。
    查，本件受刑人因前犯侵占罪，經台灣雲林地方法院於94年
    9 月29日，以94年度易字第368號判決判處有期徒刑8月，緩
    刑2年，於同年10月23日判決確定，此有該案判決書1份在卷
    可稽。足認此案之緩刑宣告，係於94年1月7日修正刑法施行
    （即95年7月1日）前諭知，且於94年7月1日修正刑法施行後
    ，受刑人仍在該案緩刑期間內。是揆諸上開說明，本件有關
    該案緩刑撤銷之規定，自應適用修正施行後刑法之規定，由
    法院依被告再犯情節，裁量是否撤銷前案緩刑宣告，而無庸
    比較新舊法，合先敘明。
四、再按，依修正施行後刑法第75條之1第1項第1款規定：「受
    緩刑之宣告有下列情形之一，足認原宣告之緩刑難收其預期
    效果，而有執行刑罰之必要者，得撤銷其宣告：一、緩刑前
    因故意犯他罪，而在緩刑期內受得易科罰金之有期徒刑、拘
    役或罰金之宣告確定者。」。經查：本件抗告人前涉犯侵占
    罪，經台灣雲林地方法院於94年9月29日，以94年度易字第
    368 號判決判處有期徒刑8月，緩刑2年，於同年10月23日判
    決確定，復又基於幫助詐欺之犯意於94年10月中旬某日，與
    刊登廣告收購他人金融帳戶之姓名、年籍不詳之李姓及林姓
    男子聯絡，並同年24日至26日之某日下午，將其中華郵政股
    份有限公司淡江大學郵局、日盛國際商業銀行之金融帳戶存
    簿、提款卡、印章及密碼交予前開二人，容認上開帳戶供他
    人用以詐騙財物，經臺灣雲林地方法院於95年6月12日以95
    年度虎簡字第36號，判處有期徒刑五月，如易科罰金以三百
    元折算一日，並於同年10月17日確定在案，此有臺灣雲林地
    方法院95年度虎簡字第36號判決附卷可稽。顯見抗告人於前
    案（侵占罪）判決後，即基於幫助詐欺之犯意犯後案，倘若
    抗告人果有改過遷善真意，在前案判決後即應知所警惕，更
    應思過向善。詎抗告人猶於上開侵占案件第一審判決後，94
    年10月23日判決確定前，又於94年10月中旬犯下幫助詐欺罪
    ，顯見抗告人並未因此而有悔改意思，且一再危害社會，足
    認原宣告緩刑，難收預期效果，而有執行刑罰之必要。本院
    經核原審認事用法，於法尚無不合，故抗告人所辯，即非可
    取。
    本件抗告為無理由，應予駁回。
五、據上論結，應依刑事訴訟法第412條，裁定如主文。
中　　華　　民　　國　　96　　年　　1 　　月　　31　　日
                  刑事第二庭    審判長法　官  葉居正
                                      法　官  吳森豐
                                      法　官  吳勇輝
以上正本證明與原本無異。
不得再抗告。
　　　　　　　　　　　　　　　　　　　書記官  李良倩
中　　華　　民　　國　　96　　年　　2　 　月 　　5　　日
